---
title: "Informe del Curso de Programación"
author: "Grupo 3"
date: "20/9/2020"
output:
  word_document:
    toc: yes
    toc_depth: '2'
  html_document:
    toc: yes
    toc_depth: 2
lang: es-ES
---
# Porcentaje Sin Ingresos Propios

Primero, cargamos las librerias que necesitaremos para realizar el trabajo
```{r}
library(ggplot2)
library(tidyverse)
``` 

Cargamos el archivo csv que contiene los datos de hombres y mujeres sin ingresos propios tanto nacional, rural y urbano
```{r}
data <- read.csv("C:/Users/NEYSSER/Desktop/ciclo _5 _IG/porcentaje_sin_ingresos_propios.csv")
head(data)
``` 

Usamos gather para fundir o agrupar los datos de las zonas rurales y urbanas en comparacion con los años y su porcentaje luego dejamos intacto los datos a nivel nacional, y con head podemos visualizar los datos parcialmente
```{r}
df <- data %>% 
  gather(key = "Zona", value = "Porcentaje", -Año, -Nac_Mujeres, -Nac_Hombres)
head(df)
```

## Construimos el Grafico con ggplot

Agrupamos los datos de las zonas rurales y urbanas para colocarlo en el aes y agruparlo, darle color según ello
```{r}
ggplot(df, aes(Año, Porcentaje, group = Zona)) +
  geom_line(aes(color = Zona))
```

Como vemos en el grafico nos hes un poco dificil relacionar o encontrar cual linea representa cada valor. Asi que modificaremos el grafico con las distintas posibilidades que nos ofrece ggplot
```{r}
n <- ggplot(df, aes(Año, Porcentaje, group = Zona)) +

# Configuramos la forma de la linea segun la zona
  geom_line(aes(linetype = Zona, color= Zona)) + 
  
# Añadimos los puntos en cada año y le damos transparencia
  geom_point(alpha = .2) + 
  
# Escribimos el titulo y la descricion de la imagen al pie de pagina
  ggtitle("PERÚ: Mujeres y hombres sin ingresos propios, según ámbito geográfico") + 
  labs(caption="Realizado por: Grupo B - Fuente: INEI (datos abiertos)") +

# Los nombres de los ejes (en el caso del eje "x" lo dejamos en blanco porque se sobreentiende)
  xlab("") +
  ylab("Personas sin ingresos propios (porcentaje)") +
  
# Configurar el "x" para que se separe cada año
  scale_x_continuous(breaks = seq(2007, 2018, 1)) +
  
# De manera similar el eje "y", intervalo considerado sera cada 5
  scale_y_continuous(
    breaks = seq(10, 60, 5)
  ) +
  
# Las siguiente lineas son anotaciones hechas a mano para cada linea 
  annotate("text",
           x = 2017,
           y = 45,
           label = "Rural Mujeres",
           color = "#792427",
           fontface = "bold",
           size = 4.5) +
  
  annotate("text",
           x = 2015,
           y = 30,
           label = "Urbano Mujeres",
           color = "#545058",
           fontface = "bold",
           size = 4.5) +
  
  annotate("text",
           x = 2016,
           y = 14,
           label = "Rural Hombres",
           color = "#D73815",
           fontface = "bold",
           size = 4.5) +
  
  annotate("text",
           x = 2017.8,
           y = 11,
           label = "Urbano Hombres",
           color = "#2B818E",
           fontface = "bold",
           size = 4.5) +
  
  # Selecionamos un tema de fondo
  theme_bw() +
  
  # Eliminamos la leyenda
  theme(legend.position = "none")

n
```

## Conclusión
Podria ser que las mujeres de area rural son mayor porcentaje en cuanto a no contar con ingresos propios aunque en los ultimos años tiene tendendia a bajar. Los hombres de las zonas rurales y urbanas tienen un aproximado porcentaje en los ultimos años

# Relación Temperatura-Salinidad en el mar peruano